# 请教陈版，获客投入的核算

提问人：herbert0526 时间：2019-08-29 17:32:30
陈版您好，有一个案例想请教下。 一家纯电商销售企业，其营销投入中有一项获客投入，如购买搜索关键词版位，引流投入等，目的是为获取新客户。
当月获客投入获取的新客户，会在未来复购持续为公司创造收益，当然也有客户在逐渐流失。 经过长期的运营大数据，公司已搭建出了一套投入收益模型。例如公司通过大数据发现，当月获得的客户，会在未来三年持续创造价值，当然客户是逐渐流失的，创收效应在这三年内是递减的，最终流失完毕。 这里，我想请教的是，公司是否可以以这套模型为依据，将每月的获客投入资本化，按照其创收的效应，配比原则来三年内摊销我的获客投入？
可能第一年摊了 60%，第二年 30%，第三年 10%这样一个趋势。
我理解早些年也有很多关于顾客资产是否作为无形资产核算并披露的讨论，但很多时候无法可靠计量。如果现在我们能准确定位到我的各种获客渠道投放了多少，每个渠道吸引了多少新客，这些新客的未来生命周期，我们是否可以认为我的获客投入是满足资产定义，并且是能可靠计量的？请陈版指点。

回答人：chenyiwei
1 、在 2006 版收入准则下，此类或客投入只能采用类似于广告费的处理模式，一次性费用化。
2 、在 2017 版修订后的收入准则下，理论上可以考虑此类获客成本能否界定为 “合同取得成本”，满足条件的可以资本化处理。但是，由于此类成本（例如购买搜索关键词的支出）很难与特定客户合同的获取建立直接的一一对应关系，满足新收入准则第二十八条对 “增量成本”的定义，故个人理解满足资本化条件的可能性很小。

提问人：herbert0526 时间：2019-09-07 14:55:58
版主，这里我没有考虑做成本处理。获客投入这里不认为是对象化的支出，不是生产产品必要的开支。所以不是成本。我认为站在费用的角度来考虑。
这个费用的投入，我有历史数据去验证他在投入之后三年内都是有价值的，想处理为三年期的一个长期待摊费用。摊销方式不是直线法，是根据他带来价值的方式来摊销的。类似我付了两年的房租，在两年内摊销的逻辑。

回答人：chenyiwei
不建议如此处理。